臺灣高雄地方法院刑事裁定　　　　　　 96年度交聲字第183號
原處分機關　高雄市政府
異　議　人　甲○○
上列受處分人因違反道路交通管理處罰條例案件，對於原處分機
關高雄市政府於民國96年3 月6 日所為之處分（原處分：高市府
交裁字第32-B00000000號），聲明異議，本院裁定如下：
    主  文
聲請駁回。
    理  由
一、聲請意旨略以：聲請人即異議人於民國96年1 月15日晚上11
    時50分許，行經七賢三路口，經過必忠街由南向北，在新樂
    街與七賢三路口，被員警攔截認伊闖紅燈，然伊一路綠燈，
    被員警強認是闖紅燈，而命伊拿證件後開單告發，並認伊態
    度不好，然伊並未闖越紅燈，應是員警誤判等語。
二、按汽車駕駛人，行經有燈光號誌管制之交岔路口闖紅燈者，
    處新臺幣1,800 元以上5,400 元以下罰鍰，並記違規點數3
    點，道路交通管理處罰條例第53條第1 項、第63條第1 項第
    3 款分別載有明文。
三、經查：
（一）本件受處分人即異議人甲○○於96年1 月15日晚上11時38
      分許，駕駛ZN—842 號自用小客車，行經高雄市○○○路
      、必忠路口闖越紅燈之事實，業據證人即查獲員警劉烘勳
      於本院證述：當時伊駕駛巡邏車在必忠街由東向西行進，
      伊於七賢路與必忠街停等紅燈時，就有計程車從伊左方即
      七賢路由南向北急速行駛至路口前緊急煞車，待伊方向綠
      燈1 、2 秒伊駕駛警車通過路口，並從照後鏡看該車，果
      然發現該車南向北闖紅燈，伊旋將車掉頭追至七賢路、新
      樂街口攔停，攔停後一手扶槍、一手扶腰帶，請駕駛人熄
      火下車並出示證件，告以違反交通處罰條例，伊本來僅係
      規勸異議人，跟異議人說計程車錢難賺不要闖紅燈，但異
      議人一直說沒闖紅燈，伊才開單舉發等語（見本院96年4
      月23日訊問筆錄）。而衡之證人僅於巡邏時偶然經過上開
      路口，與異議人並不認識，彼此間亦無恩怨嫌隙，當不至
      任意構陷異議人有此違規之事實，況其到庭具結作證仍詳
      述異議人違規經過及取締之情況，其證言顯具可信，應堪
      認定。
（二）異議人雖辯稱：伊從高雄港行經七賢路往北一路係綠燈直
      行，但員警在伊右側之必忠街上，並未注意到必忠街黃燈
      快變紅燈，七賢路變綠燈，員警復從必忠街尾轉出來而誤
      認紅燈等語。然高雄市○○○路與必忠街為十字路口，如
      必忠街為綠燈，則七賢三路即為紅燈；另證人劉烘勳係停
      等綠燈後，於必忠路初轉綠燈情況下，從必忠路上由東向
      西經過七賢路口，旋自後照鏡發現仍應等待紅燈之異議人
      自七賢三路由南向北通過該路口等情，業據證人劉烘燻於
      本院證述明確；且異議人亦供稱證人劉烘燻係自該路口由
      東往西前進等情，另經本院命證人劉烘燻劃其巡邏警車行
      經動線亦與異議人所述相符，是證人劉烘燻所述發現被告
      闖紅燈之經過，應屬可信。從而，在員警剛駕車經過必忠
      街口時，七賢三路並無可能旋轉為綠燈，故異議人辯稱其
      當時係一路綠燈直行，並無闖紅燈之行為云云，即非可採
      。
（三）此外，並有高雄市政府警察局高市交警字第B00000000 號
      舉發違反道路交通管理事件通知單、高雄市政府高市府裁
      字第裁32—B00000000 號違反道路交通管理事件裁決書各
      1 紙在卷可考。綜上所述，異議人前揭所指，不足採信，
      其有闖越紅燈之事實無訛。故原處分機關援引道路交通管
      理處罰條例第53條第1 項予以處罰並記違規點數3 點，並
      無不當。異議人指摘原處分不當，為無理由。
四、據上論斷，應依道路交通案件處理法第19條，裁定如主文。
中　　華　　民　　國　　96　　年　　6 　　月　　7 　　日
                  交通法庭  法　官 梁淑美
以上正本證明與原本無異。
如不服本裁定，應於收受送達後5 日內向本院提出抗告狀。
中　　華　　民　　國　　96　　年　　6 　　月　　7 　　日
　　　　　　　　　　　　　　書記官 林麗文
